MAXIMILIANO BLASCO

ANALISTA FUNCIONAL SR



Amplia experiencia en sistemas de gestión. DB: PostgreSQL, SQL Server, ORACLE e Informix. ELK Stack (Elasticsearch, Logstash, Beats, Kibana). Analista de base de datos. Migración y réplicas de base de datos. Cultura de trabajo DevOps con metodologías SCRUM.

- +54 379 4264091
- blascomaxi@gmail.com
- linkedin.com/in/maczy in
- youracclaim.com/users/maczy
- Corrientes, Capital

HABILIDADES

POSTGRESOL

SQL SERVER

ORACLE

INFORMIX

PL/SOL

LOGSTASH

ELASTICSEARCH

SCRUM

TESTNG

SYMMETRICDS

POWER BI

EXPERIENCIA

2016 a 2021

UNITECH S.A.

Analista Funcional Sr - Corrientes

Analista Funcional para los proyectos de gestión de expedientes judiciales como IURIX y el Portal del Litigante (IOL) para los poderes judiciales de CABA, Mendoza, San Luis, Salta y Corrientes. Mesa de Ayuda SIJ – CABA. Capacitaciones a clientes e implementaciones del sistema. Soporte técnico de 1er y 2do nivel.

2013 a 2016

GRITEC S.R.L.

Analista Funcional Sr - Corrientes

Administrador de Base de Datos - Soporte técnico. Encargado del diseño y mantenimiento de base de datos. Migración de base de datos.

Implementaciones de sistema SPGestion.

2012 a 2016

FREELANCE

Analista programador- Corrientes

Diseño y desarrollo de Sistema de Relevamiento Hotelero realizado para la Subsecretaria de Turismo. Diseño y desarrollo de Portal de Noticias para el Colegio Público de Abogados de la Provincia de Corrientes.











EDUCACIÓN

2007 a 2012

LIC. EN SISTEMAS DE INFORMACIÓN

FaCENA UNNE - Corrientes

Facultad de Ciencias Exactas, Naturales y Agrimensura de la UNNE, (FaCENA-UNNE).

2007 a 2009

PROGRAMADOR UNIVERSITARIO

FaCENA UNNE - Corrientes

Facultad de Ciencias Exactas, Naturales y Agrimensura de la UNNE, (FaCENA-UNNE). Programador Universitario de Aplicaciones.

1996 a 2001

SECUNDARIO

Inst.Pbro. Demetrio Atamañuk - Corrientes Perito Mercantil con Orientación en Economía y Gestión de las Organizaciones.

HOBBIES









